臺灣基隆地方法院刑事判決　　　　　　　　　　　　　九十三年度易字第一九二號
　　公　訴　人　臺灣基隆地方法院檢察署檢察官
　　被　　　告　甲○○　男　四.
右列被告因違反毒品危害防制條例案件，經檢察官提起公訴（九十三年度毒偵字第八
四九號）暨移送併辦（九十三年度毒偵字第九二一、一００五號），本院合議庭評議
由受命法官獨任以簡式審判程序進行審理，並判決如左：
    主      文
甲○○連續施用第二級毒品，累犯，處有期徒刑陸月，如易科罰金，以佰元折算壹
日。扣案之安非他命毛重零點伍公克，沒收銷燬之；玻璃球壹個，沒收之。
    事      實
一、甲○○前因贓物案件，經本院基隆簡易庭於民國九十年四月六日，以九十年度基
    簡字第一七八號判處有期徒刑四月確定；又因違反毒品危害防制條例案件，經本
    院於九十年六月二十七日，以九十年度簡上字第二九號判處有期徒刑六月確定，
    嗣其上開二罪經合併執行，於九十年十一月二十一日入監執行，九十一年八月二
    十日執行完畢；乃甲○○復因違反毒品危害防制條例案件，經本院於九十二年六
    月五日，以九十二年度易字第四二號判處有期徒刑四月確定，於九十三年一月九
    日入監執行，九十三年五月八日執行完畢。
二、甲○○前曾因施用毒品案件，經兩度觀察、勒戒後，均認無繼續施用毒品之傾向
    ，由臺灣基隆地方法院檢察署檢察官分別於八十八年五月十七日、八十八年七月
    十二日，以八十八年度偵字第二八六六號、八十八年度偵字第四一一０、四五五
    一號為不起訴處分在案；又因二度施用毒品案件，經本院先於九十年六月二十七
    日，以九十年度簡上字第二九號判處有期徒刑六月確定（已執畢，詳前述）；再
    於九十二年六月五日，以九十二年度易字第四二號判處有期徒刑四月確定（已執
    畢，詳前述）。乃甲○○仍不知惕勵己行，復基於施用毒品之概括犯意，自九十
    三年五月十四日某時起，至九十三年七月三十一日某時止，在基隆市○○○路不
    詳電動玩具店之廁所內，或以將安非他命類置放在玻璃球內，或以將安非他命類
    置放在鋁箔紙上，火烤加熱使生霧化白煙後再予吸食之方式，連續施用第二級毒
    品安非他命類多次，平均二、三日施用一次。嗣為警分別於九十三年五月十六日
    下午四時許，在基隆市○○路、崇法街口盤查查獲，並扣得甲○○所有之安非他
    命類毛重０．五公克、供施用第二級毒品安非他命類用之玻璃球乙個，嗣經採其
    尿液送驗，結果呈甲基安非他命陽性反應；於九十三年五月二十五日下午二時三
    十分許，在基隆市○○街、豐稔街口盤查查獲，嗣經採其尿液送驗，結果呈甲基
    安非他命陽性反應；於九十三年六月六日下午六時三十分許，在基隆市○○區○
    ○街六巷八十之一號二樓執行搜索時，當場查獲，嗣經採其尿液送驗，結果仍呈
    甲基安非他命陽性反應，始知上情。
二、案經基隆市警察局第二分局分別報請臺灣基隆地方法院檢察署檢察官偵查起訴暨
    移送併辦後，由本院合議庭裁定由受命法官獨任以簡式審判程序進行審理。
    理      由
壹、程序事項
    查本件被告甲○○所犯者非為死刑、無期徒刑、最輕本刑為三年以上有期徒刑之
    罪或高等法院管轄第一審案件，其於準備程序進行中，先就被訴事實為有罪之陳
    述，經告知其簡式審判程序之旨，並聽取公訴人之意見後，本院業已依刑事訴訟
    法第二百七十三條之一第一項之規定，裁定由受命法官獨任以簡式審判程序進行
    本案之審理。
貳、實體事項
一、右揭事實業據被告甲○○於本院審理時坦認在卷，且有安非他命毛重０．五公克
    及玻璃球乙個扣案可佐；而被告前後三次為警查獲後所採集之尿液檢體，經基隆
    市警察局第二分局分別送請基隆市衛生局檢驗之結果，均呈甲基安非他命陽性反
    應之事實，分別有基隆市衛生局基衛檢壹字第０九三０００八００六、0000
    000000、0000000000號檢驗成績書各乙紙在卷可按；參之「人
    體口服安非他命後立即吸收，在一般尿液酸鹼度下，約百分之三十之施用劑量會
    在二十四小時內由尿液排出，百分之九十之施用劑量會在三至四日內由尿液排出
    ；人體施用高劑量之安非他命後，數天內均能在尿液中檢測出安非他命；人體口
    服甲基安非他命後亦立即吸收，約百分之七十之施用劑量會在二十四小時內由尿
    液中排出體外，剩餘量則可能在數日內分別排出體外」等情節，亦有法務部調查
    局九十年四月十二日陸(一)字第九０一三三三三五號函在卷可參，綜合上情以觀
    ，堪認被告自白與事實相符，可以採信。又被告前因施用毒品案件，經兩度觀察
    、勒戒後，均認無繼續施用毒品之傾向，由臺灣基隆地方法院檢察署檢察官分別
    於八十八年五月十七日、八十八年七月十二日，以八十八年度偵字第二八六六號
    、八十八年度偵字第四一一０、四五五一號為不起訴處分在案；又因二度施用毒
    品案件，經本院先於九十年六月二十七日，以九十年度簡上字第二九號判處有期
    徒刑六月確定；再於九十二年六月五日，以九十二年度易字第四二號判處有期徒
    刑四月確定等情節，亦有臺灣高等法院被告全國前案紀錄表、上開不起訴處分書
    各乙件在卷足佐。綜上所陳，本件事證明確，被告施用毒品三犯以上之犯行，洵
    堪認定。
二、查安非他命類係毒品危害防制條例所列管之第二級毒品，此為該條例第二條第二
    項第二款所明定；核被告於經檢察官為不起訴處分以後，五年以內三犯施用第二
    級毒品安非他命類之行為，係犯毒品危害防制條例第十條第二項之施用第二級毒
    品罪。被告施用第二級毒品前後，持有第二級毒品安非他命類之低度行為，應為
    施用毒品之高度行為所吸收，不另論罪。被告前後多次施用第二級毒品安非他命
    類之犯行，時間緊接，手法相類，所犯復係構成要件相同之罪名，顯係基於概括
    犯意反覆為之，為連續犯，應依刑法第五十六條之規定，論以一罪，並加重其刑
    。未據檢察官起訴之部分，與已經起訴並經本院認定為有罪之部分，有連續犯之
    裁判上一罪關係，詳如前述，依審判不可分之原則，自亦為起訴效力之所及，而
    為本院所應併予審理。末查，被告曾有如前所述之犯罪科刑及刑之執行情形，此
    有臺灣高等法院被告全國前案紀錄表在卷可稽，其於有期徒刑執行完畢後，五年
    以內再犯本起最重本刑有期徒刑以上之罪，為累犯，應依刑法第四十七條之規定
    ，遞予加重其刑。本院審酌被告犯罪之動機、吸食頻率、曾有施用毒品之前科仍
    不知悔改，一再犯下本案，惟犯罪後坦承犯行、態度良好，且所犯之施用毒品犯
    行乃戕害自己身心健康，並未危及他人等一切情狀，量處如主文之刑，以示懲儆
    ，併諭知易科罰金之折算標準。又扣案結晶體毛重０．五公克，係屬毒品危害防
    制條例第二條第二項第二款所列管之第二級毒品安非他命類，此迭據被告敘明在
    卷，且被告確亦查有施用第二級毒品安非他命類之積極事證，詳如前述，自應依
    毒品危害防制條例第十八條第一項前段之規定，宣告沒收併銷燬之；又扣案之玻
    璃球乙個，雖非專供施用毒品之器具，此業據本院當庭勘驗無誤，製有勘驗筆錄
    在卷可考，然其係屬被告所有供犯罪所用之物，此亦據被告敘明在卷，爰依刑法
    第三十八條第一項第二款之規定，併予宣告沒收。
三、併案審理部分查扣之海洛因淨重０．一五公克，查無與本案之積極關聯；而本案
    起訴部分查扣之其餘玻璃球三個及吸食器二組及併案審理部分查扣之安非他命類
    毛重０．九公克、吸食器乙組、注射針筒乙支、玻璃吸食器乙支、夾鏈分裝袋乙
    包，被告堅稱非其所有，亦非其持以供本件犯罪所用之物；參之前揭扣案物品為
    警查獲之地點，或為案外人王文益、王秋娥使用之七四五０─ＦＥ號自用小客車
    上，或為案外人呂振鵬位在基隆市○○街六巷八十之一號二樓之住處，而均非被
    告管領之所及，本院因認被告辯稱前揭扣案物品非其所有等語，堪可採信。從而
    ，本院自無從就此併為沒收或沒收銷燬之諭知。
據上論斷，應依刑事訴訟法第二百七十三條之一第一項、第二百九十九條第一項前段
，毒品危害防制條例第二十三條第二項、第十條第二項、第十八條第一項前段，刑法
第十一條前段、第五十六條、第四十七條、第三十八條第一項第二款、第四十一條第
一項前段，罰金罰鍰提高標準條例第二條，判決如主文。
本案經檢察官王亞樵到庭執行職務。
中      華      民      國      九十三      年      八      月    十一  日
                                臺灣基隆地方法院刑事第四庭
                                    法  官    王  慧  惠
右正本證明與原本無異。
對於本件判決如有不服，應於收受送達後十日內，向本院提出上訴書狀，上訴於臺灣
高等法院，並按他造當事人之人數附具繕本。
                                    書記官    王  月  娥
中      華      民      國      九十三      年      八      月    十一  日
附錄論罪法條：
毒品危害防制條例第十條第二項
施用第二級毒品者，處三年以下有期徒刑。
